臺北高等行政法院判決
　　　　　　　　　　　　　　　　　　 95年度訴字第02032號
　　　　　　　　　　　　　　　.
原　　　告　乙○○
　　　　　　丙○○
　　　　　　丁○○
兼共同送達
代　收　人　甲○○
被　　　告　新竹縣稅捐稽徵處
代　表　人　戊○○（處長）
訴訟代理人　庚○○
　　　　　　己○○
　　　　　　辛○○
上列當事人間因地價稅事件，原告不服新竹縣政府中華民國95年
4 月14日案號：000000-0訴願決定，提起行政訴訟。本院判決如
下：
　　主  文
原告之訴駁回。
訴訟費用由原告負擔。
　　事  實
一、事實概要：
    緣原告等4 人及蘇木榮之其餘繼承人等8 人因不服被告機關
    核定渠等共同繼承蘇木榮所遺新竹縣竹東鎮○○○段3 地號
    等35筆土地民國（下同）93年度地價稅稅額新台幣（下同）
    1, 237,848元。原告等4 人與其餘繼承人不服，申請復查，
    未獲變更，原告等4 人提起訴願遭決定駁回，遂提起本件行
    政訴訟。
二、兩造聲明：原告經合法通知，未於準備程序及言詞辯論期日
    到場，據其提出之書狀，聲明及陳述如下：
    (一)原告聲明求為判決：1.訴願決定、復查決定及原處分均撤
                          銷。
                        2.訴訟費用由被告負擔。
　　(二)被告聲明求為判決：1.駁回原告之訴。
                        2.訴訟費用由原告負擔。
三、兩造之爭點：被告機關核定系爭土地93年度地價稅稅額1,23
    7,848 元，是否適法？
　　(一)原告主張之理由：
      1.按「原處分機關應將據以處分之證據資料提出於受理訴
        願機關。」訴願法第75條定有明文。準此，本件被告稱
        原告等係依土地稅法施行細則第20條規定之地價稅納稅
        義務人，惟被告並未於訴願階段將據以處分之「土地登
        記簿謄本」、「戶籍謄本」等資料提出以資證明，訴願
        機關無法依法撤銷原行政處分，違反法律規定，顯被告
        之處分於法無據。
      2.又本件復查決定，被告並未依法將復查決定書合法送達
        其他復查申請人，蘇繼宗、蘇詵詵、蘇貞貞、蘇婷婷、
        林東明、林柏志、林柏村等人，依法尚未發生法律效力
        ，並無訴願期間屆滿起算日。另本件訴訟標的依法應合
        一確定，惟訴願機關並無通知被告繳款書（行政處分）
        記載之全體繳納義務人參加訴願程序而為決定，顯與訴
        願法第31條不符，即屬不法，而同法第41條亦有明文。
      3.又本件竹東鎮○○○段3、5、11、11-1、27-1、338-1
        、343、28、28-10地號等9 筆土地，經農業主管機關課
        徵田賦在案，依土地稅法第22條第1項第2款規定：「公
        共設施尚未完竣，仍作農業用地使用者，課徵田賦。」
        ，該9 筆土地雖編定為工業區，仍繼續作農業使用，並
        無供商業使用或其他非農業使用，依法應課徵田賦而非
        地價稅。
      4.又本件竹北市○○段893地號、站前段501、503、512、
        515-6、724、725、729、733、734、739、755、764 地
        號、台元段798地號、縣福段223地號等15筆土地，經被
        告派員實地勘察，分別由林錫麟、張美妹…等占有使用
        ，並於該占有土地上蓋有房屋、門牌號碼，被告亦有占
        有使用人房屋稅籍，據以課徵房屋稅，此為被告所不否
        認。
      5.又被告稱該被占有使用之土地，自承無法知悉全體之合
        法共有人，係屬「權屬不明」，又稱該土地係由占有使
        用人「管領」外，係屬「無人管理」，依土地稅法第4
        條第1項第1款、第2款、第3款規定之一情形者，應由主
        管稽徵機關發單由占有使用人代繳地價稅，被告稱本件
        無法查得全體合法共用人，即屬第1 款規定「納稅義務
        人行蹤不明者。」及第2 款「權屬不明」之情形，又該
        土地並無管理者即屬第3 款「無人管理者」之情形。顯
        被告不依法分單指定由占有使用人代繳地價稅，違背前
        揭法律規定，即屬違背租稅法律之規定，參司法院92年
        9月26日釋字第566號解釋規定。
      6.綜上所陳，本件行政處分，程序及實體查與法律規定不
        符，違背法治國家，應依法行政之原則，訴願決定未予
        糾正，應無理由。
　　(二)被告主張之理由：
      1.按「繼承，因被繼承人死亡而開始。」、「繼承人有數
        人時，在分割遺產前，各繼承人對於遺產全部為公同共
        有。」、「繼承人對於被繼承人之債務，負連帶責任。
        」分別為民法第1147條、第1151條及第1153條第1 項所
        明定。又「共有財產，由管理人負納稅義務；未設管理
        人者，共有人各按其應有部份負納稅義務，其為公同共
        有時，以全體公同共有人為納稅義務人。」、「繳納通
        知文書，應載明繳納義務人之姓名或名稱、地址、稅別
        、稅額、稅率、繳納期限等項，由稅捐稽徵機關填發。
        」、「對公同共有人中之一人為送達者，其效力及於全
        體。」分別為稅捐稽徵法第12條、第16條及第19條第3
        項所明定。又土地稅法第40條規定：「地價稅由直轄市
        或縣（市）主管稽徵機關按照地政機關編送之地價歸戶
        冊及地籍異動通知資料核定，…」及同法施行細則第20
        條規定：「地價稅依本法第40條之規定，每年1 次徵收
        者，以8 月31日為納稅義務基準日；…各年（期）地價
        稅以納稅義務基準日土地登記簿所載之所有權人或典權
        人為納稅義務人。」。另財政部74年10月30日台財稅第
        24163號函及92年9月10日台財稅字第0920453854號函分
        別明釋：「查公同共有土地未設管理人者，依稅捐稽徵
        法第12條後段規定，以全體公同共有人為納稅義務人，
        全體公同共有人係對應納稅捐負連帶責任，並經本部68
        台財稅第34348號函核釋有案。依民法第273條第1 項之
        規定，自得向連帶債務人中之一人或數人或其全體，同
        時或先後請求全部或一部之給付。」、「…說明：二、
        公同共有土地未設管理人者，依稅捐稽徵法第12條後段
        規定，以全體公同共有人為納稅義務人，全體公同共有
        人係對應納稅捐負連帶責任，…其地價稅繳款書上納稅
        義務人之記載…應逐一列舉納稅義務人姓名之規定辦理
        ，惟如因實際困難，無法查明全部納稅義務人之姓名時
        ，該已查得部分之納稅義務人姓名仍應逐一列舉。…」
        。
      2.查蘇木榮所遺系爭土地，因繼承人尚未辦竣繼承登記，
        故屬原告等及蘇木榮之其餘繼承人所公同共有，又繼承
        人辦理繼承登記乃是其公法上義務之履行，繼承人違反
        此項義務，致使主管機關無從確定全體繼承人，自屬可
        歸責於繼承人之事由，則稅捐稽徵機關在此情況下，就
        「實質上向全體繼承人所為之稅捐核課確認性處分」，
        憑已掌握之有限繼承人資料，而在處分書中載明「納稅
        義務人為被繼承人○○○之繼承人（已知繼承人姓名）
        等人」，於法並無不合，且原處分之處分相對人亦應解
        為繼承人全體，而非已知之特定繼承人。故被告機關以
        「蘇木榮之繼承人丁○○等」全體公同共有人為納稅義
        務人填發繳款書，並依財政部92年9 月10日台財稅字第
        0920453854號函規定就已查得部分之納稅義務人姓名逐
        一列舉附表，於法並無不合。
      3.次按「已規定地價之土地，除依第22條規定課徵田賦者
        外，應課徵地價稅。」、「非都市土地依法編定之農業
        用地或未規定地價者，徵收田賦。但都市土地合於左列
        規定者亦同： 1、依都市計畫編為農業區及保護區，限
        作農業用地使用者。 2、公共設施尚未完竣前，仍作農
        業用地使用者。 3、依法限制建築，仍作農業用地使用
        者。4、依法不能建築，仍作農業用地使用者。5、依都
        市計畫編為公共設施保留地，仍作農業用地使用者。」
        為土地稅法第14條、第22條第1 項所明定。又行為時同
        法施行細則第21條第2項第2款、第24條第1項第4款亦規
        定：「本法第22條第1 項但書規定都市土地農業區、保
        護區、公共設施尚未完竣地區，依法限制建築地區、依
        法不能建築地區及公共設施保留地限作或仍作農業用地
        使用者，指上開地區內之左列土地。…2 、實際供與農
        業經營不可分離之農舍、畜禽舍、倉儲設備、曬場、集
        貨場、農路、灌溉、排水、漁用碼頭、水稻育苗用地、
        儲水池、農用溫室及其他農業使用之土地。」、「徵收
        田賦之土地，由直轄市或縣（市）政府依左列規定辦理
        。…4、第21條第2項第2款之土地，及第22條第2款之土
        地中供與農業經營不可分離之使用者，由農業主管機關
        受理申請，會同有關機關勘查認定後，編造清冊，移送
        主管稽徵機關。」。
      4.查柯子湖段3、5、11、11-1、27-1、28、28-10、338-1
        、343等9筆土地，為都市土地，地目為「建」，被告機
        關竹東分處會同農業主管機關於79年辦理「與農業經營
        不可分離土地」清查作業時，認定系爭土地已未供與農
        業經營不可分離使用，而予以改課地價稅，該改課處分
        並因原所有權人蘇木榮未提起行政救濟而告確定在案，
        應已無再行爭執之餘地。而地價稅為逐年開徵，原告等
        若主張上開土地供農業使用，於嗣後已有符合與農業經
        營不可分離土地之要件，亦需依土地稅法施行細則第24
        條第4 款規定向農業主管機關申請，原告等迄未向農業
        主管機關重新申請為與農業經營不可分離土地，則被告
        機關對上開土地課徵地價稅，自無不合。
      5.末按「地價稅或田賦之納稅義務人如左： 1、土地所有
        權人。2、設有典權土地，為典權人。3、承領土地，為
        承領人。 4、承墾土地，為耕作權人。」、「土地有左
        列情形之一者，主管稽徵機關得指定土地使用人負責代
        繳其使用部分之地價稅或田賦： 1、納稅義務人行蹤不
        明者。2、權屬不明者。3、無人管理者。 4、土地所有
        權人申請由占有人代繳者。」為土地稅法第3條、第4條
        第1項所明定。另財政部71年10月7 日台財稅第37377號
        函及87年11月3日台財稅第871972311號函亦分別核釋「
        土地所有權人依照土地稅法第4條第1項第4 款規定，申
        請由占有人代繳地價稅案件，應由申請人檢附占有人姓
        名、住址、土地坐落及占有面積等有關資料向稽徵機關
        提出申請始予辦理分單手續。但所有權人所提供之上項
        資料，占有人如有異議，應由所有權人或由稽徵機關協
        助查明更正，在有關資料未查明前，仍應向土地所有權
        人發單課徵。」、「本部71年10月7日台財稅第37377號
        函釋．．．係指土地所有權人申請由占有人代繳而占有
        人有異議時，稽徵機關得協助土地所有權人查明更正辦
        理，並非稽徵機關有協助查明更正之責任，如雙方當事
        人仍有爭議，在有關資料未能確定前，仍應向土地所有
        權人發單課徵。」。
      6.依前開土地稅法第4 條規定，土地納稅義務人行蹤不明
        、權屬不明、無人管理、或經土地所有權人申請由占有
        人代繳者，稽徵機關「得」指定土地使用人負責代繳其
        使用部分之地價稅，然該條之立法意旨無非是利於稅捐
        徵起，故為稽徵機關得本於職權裁量之範圍，且原告等
        及其他繼承人對系爭土地之地價稅額逐年均提起行政救
        濟，故系爭土地雖未辦竣繼承登記，亦非屬納稅義務人
        行蹤不明、權屬不明、無人管理者，且系爭竹北市○○
        段893地號、站前段 501、503、512、515-6、724、725
        、729、733、734、739、755、764地號及台元段 798地
        號等14筆土地，均為持分共有土地，且共有人數眾多，
        故原告等所持分土地究係由何人占有使用，尚有爭議，
        被告機關就系爭土地之占有人同意代繳地價稅者，業將
        稅額分單由占有人代繳，其餘部分暨縣福段 223地號部
        分，則因占用人有異議，被告機關雖已盡力協助清查，
        惟雙方當事人既仍有爭議，則依上揭財政部函釋規定，
        其地價稅仍應向土地所有權人發單課徵，原處分並無違
        誤。
      7.據上論結，本件提起行政訴訟並無理由，請駁回原告之
        訴。
　　理  由
一、原告經合法通知，未於言詞辯論期日到場，核無行政訴訟法
    第218條準用民事訴訟法第386條各款所列情形，爰依被告之
    聲請，由其一造辯論而為判決。
二、按「繼承，因被繼承人死亡而開始。」、「繼承人有數人時
    ，在分割遺產前，各繼承人對於遺產全部為公同共有。」、
    「繼承人對於被繼承人之債務，負連帶責任。」分別為民法
    第1147條、第1151條及第1153條第1項所明定。又「共有財
    產，由管理人負納稅義務；未設管理人者，共有人各按其應
    有部份負納稅義務，其為公同共有時，以全體公同共有人為
    納稅義務人。」、「繳納通知文書，應載明繳納義務人之姓
    名或名稱、地址、稅別、稅額、稅率、繳納期限等項，由稅
    捐稽徵機關填發。」、「對公同共有人中之一人為送達者，
    其效力及於全體。」分別為稅捐稽徵法第12條、第16條及第
    19條第3項所明定。又土地稅法第40條規定：「地價稅由直
    轄市或縣（市）主管稽徵機關按照地政機關編送之地價歸戶
    冊及地籍異動通知資料核定，…」及同法施行細則第20 條
    規定：「地價稅依本法第40條之規定，每年1次徵收者，以8
    月31日為納稅義務基準日；…各年（期）地價稅以納稅義務
    基準日土地登記簿所載之所有權人或典權人為納稅義務人。
    」。另財政部74年10月30日台財稅第24163號函及92年9 月
    10日台財稅字第0920453854號函分別明釋：「查公同共有土
    地未設管理人者，依稅捐稽徵法第12條後段規定，以全體公
    同共有人為納稅義務人，全體公同共有人係對應納稅捐負連
    帶責任，並經本部68台財稅第34348號函核釋有案。依民法
    第273條第1項之規定，自得向連帶債務人中之一人或數人或
    其全體，同時或先後請求全部或一部之給付。」、「…說明
    ：二、公同共有土地未設管理人者，依稅捐稽徵法第12條後
    段規定，以全體公同共有人為納稅義務人，全體公同共有人
    係對應納稅捐負連帶責任，…其地價稅繳款書上納稅義務人
    之記載…應逐一列舉納稅義務人姓名之規定辦理，惟如因實
    際困難，無法查明全部納稅義務人之姓名時，該已查得部分
    之納稅義務人姓名仍應逐一列舉。…」。
三、次按「已規定地價之土地，除依第22條規定課徵田賦者外，
    應課徵地價稅。」、「非都市土地依法編定之農業用地或未
    規定地價者，徵收田賦。但都市土地合於左列規定者亦同：
    1、依都市計畫編為農業區及保護區，限作農業用地使用者
    。2、公共設施尚未完竣前，仍作農業用地使用者。3、依法
    限制建築，仍作農業用地使用者。4、依法不能建築，仍作
    農業用地使用者。5、依都市計畫編為公共設施保留地，仍
    作農業用地使用者。」為土地稅法第14條、第22條第1項所
    明定。又行為時同法施行細則第21條第2項第2款、第24條第
    1項第4款分別規定：「本法第22條第1項但書規定都市土地
    農業區、保護區、公共設施尚未完竣地區，依法限制建築地
    區、依法不能建築地區及公共設施保留地限作或仍作農業用
    地使用者，指上開地區內之左列土地。…2、實際供與農業
    經營不可分離之農舍、畜禽舍、倉儲設備、曬場、集貨場、
    農路、灌溉、排水、漁用碼頭、水稻育苗用地、儲水池、農
    用溫室及其他農業使用之土地。」、「徵收田賦之土地，由
    直轄市或縣（市）政府依左列規定辦理。…4、第21條第2項
    第2款之土地，及第22條第2款之土地中供與農業經營不可分
    離之使用者，由農業主管機關受理申請，會同有關機關勘查
    認定後，編造清冊，移送主管稽徵機關。」。
四、本件原告等4人及蘇木榮之其餘繼承人等8人因不服被告機關
    核定渠等共同繼承蘇木榮所遺新竹縣竹東鎮○○○段3地號
    等35筆土地93年度地價稅稅額1,237,848元。原告等4人與其
    餘繼承人不服，申請復查，未獲變更，原告等4人提起訴願
    遭決定駁回，循序起訴意旨略以：被告機關並未於訴願階段
    將據以處分之「土地登記簿謄本」、「戶籍謄本」等資料提
    出以資證明原告為地價稅之納稅義務人，違反規定，處分於
    法無據；又本件訴訟標的依法應合一確定，惟訴願機關並無
    通知被告繳款書（行政處分）記載之全體繳納義務人參加訴
    願程序而為決定，顯與訴願法第31條不符，即屬不法；又系
    爭新竹縣竹東鎮○○○段3、5、11、11-1、27-1、33 8-1、
    343、28、28-10地號等9筆土地，經農業主管機關課徵田賦
    在案，依土地稅法第22條第1項第2款規定，該9筆土地雖編
    定為工業區，仍繼續作農業使用，並無供商業使用或其他非
    農業使用，依法應課徵田賦而非地價稅；另竹北市○○段
    893地號、站前段501、503、512 、515-6、724、725、729
    、733、734、739、755、764地號、台元段798地號、縣福段
    223地號等15筆土地，經被告派員實地勘察，分別由林錫麟
    、張美妹…等占有使用，並於該占有土地上蓋有房屋、門牌
    號碼，被告亦有占有使用人房屋稅籍，依土地稅法第4條第1
    項第1款、第2款、第3款規定之一情形者，應由主管稽徵機
    關發單由占有使用人代繳地價稅，被告不依法分單指定由占
    有使用人代繳地價稅，違背租稅法律之規定；是原處分程序
    及實體，均與法律規定不符，違背應依法行政之原則，爰請
    判決如訴之聲明云云。
五、查原告等之被繼承人蘇木榮所遺系爭土地，因繼承人尚未辦
    竣繼承登記，故屬原告等及蘇木榮之其餘繼承人所公同共有
    ，又繼承人辦理繼承登記乃是其公法上義務之履行，繼承人
    違反此項義務，致使主管機關無從確定全體繼承人，自屬可
    歸責於繼承人之事由，則稅捐稽徵機關在此情況下，就「實
    質上向全體繼承人所為之稅捐核課確認性處分」，憑已掌握
    之有限繼承人資料，而在處分書中載明「納稅義務人為被繼
    承人○○○之繼承人（已知繼承人姓名）等人」，於法並無
    不合。且原處分之處分相對人亦應解為繼承人全體，而非已
    知之特定繼承人。故被告機關以「蘇木榮之繼承人丁○○等
    」全體公同共有人為納稅義務人填發繳款書，並依上揭財政
    部92年9月10日台財稅字第0920453854號函釋規定就已查得
    部分之納稅義務人姓名逐一列舉附表，於法並無不合。
六、復按訴訟標的對於共同訴訟之各人必須合一確定者稱為必要
    共同訴訟，而必要共同訴訟包括固有必要共同訴訟及類似必
    要共同訴訟，僅固有必要共同訴訟必須全體一同起訴或被訴
    ，類似必要共同訴訟則得僅由其中一人或數人起訴或被訴。
    惟行政訴訟與民事訴訟制度尚有不同，實務上，行政訴訟少
    有因數人未一同起訴或被訴，而以當事人不適格為由駁回原
    告之訴。尤其在撤銷訴訟，因訴訟之提起須先踐行訴願程序
    ，若訴訟標的必須合一確定之數人中，有未提起訴願，或雖
    經提起訴願而不欲一同起訴時，將嚴重影響他人之訴訟權，
    故固有必要共同訴訟應僅於依法律之規定必須一同起訴或被
    訴之情形始有適用，其餘性質上則應屬類似必要共同訴訟。
    本件原告等4人不服被告機關核定渠等共同繼承蘇木榮所遺
    新竹縣竹東鎮○○○段3地號等35筆土地93年度地價稅稅額
    1,237,848元，申請復查、提起訴願，乃至提起行政訴訟（
    撤銷訴訟），尚無須以全體繼承人為原告之必要，原告主張
    訴願機關未通知全體納稅義務人參加訴願而為決定，與訴願
    法第31條：「訴願決定對於參加人亦有效力。經受理訴願機
    關通知其參加或允許其參加而未參加者，亦同。」規定有違
    云云，尚非可採。
七、次查系爭柯子湖段3、5、11、11-1、27-1、28、28-10、338
    、3 43等9 筆土地，為都市土地，地目為「建」，被告機關
    竹東分處會同農業主管機關於79年辦理「與農業經機營不可
    分離土地」清查作業時，認定系爭土地已未供與農業經營不
    可分離使用，而予以改課地價稅，該改課處分並因原所有權
    人蘇木榮未提起行政救濟而告確定在案，此亦為原告所不爭
    。而地價稅為逐年開徵，原告等若主張上開土地供農業使用
    ，於嗣後已有符合與農業經營不可分離土地之要件，亦需依
    土地稅法施行細則第24條第4 款規定向農業主管機關申請，
    原告等迄未向農業主管機關重新申請為與農業經營不可分離
    土地，則被告機關對上開土地課徵地價稅，自無不合。
八、末查「地價稅或田賦之納稅義務人如左：1、土地所有權人
    。2、設有典權土地，為典權人。3、承領土地，為承領人。
    4、承墾土地，為耕作權人。」、「土地有左列情形之一者
    ，主管稽徵機關得指定土地使用人負責代繳其使用部分之地
    價稅或田賦：1、納稅義務人行蹤不明者。2、權屬不明者。
    3、無人管理者。4、土地所有權人申請由占有人代繳者。」
    分別為土地稅法第3條、第4條第1項所明定。又財政部71 年
    10月7 日台財稅第37377 號函及87年11月3 日台財稅第8719
    723 11號函，亦分別明釋：「土地所有權人依照土地稅法第
    4 條第1 項第4 款規定，申請由占有人代繳地價稅案件，應
    由申請人檢附占有人姓名、住址、土地坐落及占有面積等有
    關資料向稽徵機關提出申請始予辦理分單手續。但所有權人
    所提供之上項資料，占有人如有異議，應由所有權人或由稽
    徵機關協助查明更正，在有關資料未查明前，仍應向土地所
    有權人發單課徵。」、「本部71年10月7 日台財稅第37377
    號函釋．．．係指土地所有權人申請由占有人代繳而占有人
    有異議時，稽徵機關得協助土地所有權人查明更正辦理，並
    非稽徵機關有協助查明更正之責任，如雙方當事人仍有爭議
    ，在有關資料未能確定前，仍應向土地所有權人發單課徵。
    」上揭財政部函釋，係上級機關為下級機關在執行職務時所
    為之解釋，性質上屬行政規則；查其內容係闡明法規之原意
    ，核與土地稅法及施行細則規定無違，被告機關加以適用於
    個案，並無違法。本件依前開土地稅法第4 條規定，土地納
    稅義務人行蹤不明、權屬不明、無人管理、或經土地所有權
    人申請由占有人代繳者，稽徵機關固「得」指定土地使用人
    負責代繳其使用部分之地價稅，惟觀諸該條之立法意旨無非
    是利於稅捐徵起，故是否指定土地使用人負責代繳其使用部
    分之地價稅或田賦，係稅捐稽徵機關得本於職權裁量之範圍
    ；況原告等及其他繼承人對系爭土地之地價稅額逐年均提起
    行政救濟，故系爭土地雖未辦竣繼承登記，亦非屬納稅義務
    人行蹤不明、權屬不明、無人管理者；又系爭竹北市○○段
    893 地號、站前段501 、503 、512 、515-6 、724 、725
    、729 、733 、734 、739 、755 、764 地號及台元段798
    地號等14筆土地，均為持分共有土地，且共有人數眾多，故
    被告以原告等所持分土地究係由何人占有使用，尚有爭議，
    被告機關就系爭土地之占有人同意代繳地價稅者，業將稅額
    分單由占有人代繳，其餘部分暨縣福段223 地號部分，則因
    占用人有異議，有相關申明書附原處分卷內可稽，被告機關
    雖已盡力協助清查，惟雙方當事人既仍有爭議，則依上揭財
    政部函釋規定，被告機關就系爭地價稅向原告等即土地所有
    權人發單課徵，並無違誤。
九、綜上所述，原告起訴論旨，並非可採。被告機關核定系爭土
    地93年度地價稅稅額1,23 7,848元，並無違誤，復查及訴願
    決定，遞予維持，亦無不合，原告訴請撤銷，為無理由，應
    予駁回。
十、兩造其餘主張陳述，於判決結果不生影響，無庸一一論列，
    併予敘明。
據上論結，本件原告之訴為無理由，爰依行政訴訟法第98條第3
項前段、第104條、第218條，民事訴訟法第85條第1項前段、第
385條第1項前段，判決如主文。
中　　華　　民　　國　　96　　年　　3　　月　　15　　日
                  第六庭審判長法  官   林文舟
                              法  官　 闕銘富
                              法  官　 許瑞助
上為正本係照原本作成。
如不服本判決，應於送達後20日內，向本院提出上訴狀並表明上
訴理由，如於本判決宣示後送達前提起上訴者，應於判決送達後
20日內補提上訴理由書（須按他造人數附繕本）。
中　　華　　民　　國　　96　　年　　3　　月　　15　　日
                              書記官   吳芳靜
